M Satria Pinandhita A

Lamongan, Indonesia | HP: 082231719219 | Email: satriapinandhita80@gmail.com

RINGKASAN

Saya adalah Fresh Graduate Teknik Informatika dari Universitas Billfath Lamongan. Selama studi, saya mengembangkan keterampilan di bidang pemrograman, manajemen basis data, dan administrasi jaringan. Pengalaman magang di Hummasoft Technology memungkinkan saya membangun situs web pemesanan perjalanan dengan Laravel, memperkuat kemampuan teknis dan manajemen proyek saya. Saya antusias dalam pemecahan masalah, bekerja sama dalam tim, dan selalu berusaha memberikan kontribusi signifikan. Dengan kombinasi keterampilan teknis dan kolaboratif, saya siap berkontribusi dalam proyek inovatif di industri teknologi.

PENGALAMAN

Wakil Ketua BEM Fakultas Teknik Universitas Billfath – Lamongan, Indonesia Wakil Ketua (Januari2022 – April 2023)

- Membangun Relasi dengan BEM Fakultas Teknik Dari Berbagai Universitas Melalui Inisiatif Program Studi Banding Yang Berfokus Pada Bidang Ilmu Pengetahuan, Khususnya bidang Teknik Informatika
- Bertukar Wawasan dan Pengalaman dengan Mahasiswa Universitas Lain Untuk Memperkaya Pemahaman dalam Pengembangan Teknologi dan Manajemen Organisasi

BALAI PELATIHAN KERJA KOMUNITAS YPP Al-Fattah - Lamongan, Indonesia

Computer Operator Assistant (November 2020 – Desember 2020)

• Peserta Pelatihan Kerja dalam Program Pelatihan Computer Operator Assistant (240 JP).

RELAWAN TIK LAMONGAN - Anggota

Anggota (Maret 2022 – Sekarang)

- Mengikuti Berbagai Kegiatan Literasi Digital untuk meningkatkan pemahaman dan ketrampilan dalam memanfaatkan Teknologi
- Mendukung Pelaksanaan Pelatihan dengan memberikan asistensi kepada peserta UMKM dalam memanfaatkan platform digital guna meningkatkan pendapatan

PT HUMMATECH - Malang, Indonesia

Backend Developer (Januari 2023 – maret 2023)

- Mengembangkan situs web pemesanan perjalanan menggunakan Laravel, yang mencakup fitur-fitur seperti pencarian, pemesanan, dan manajemen perjalanan.
- Mengintegrasikan sistem pembayaran dengan payment gateway Xendit, memungkinkan transaksi yang aman dan efisien bagi pengguna.

PENDIDIKAN

UNIVERSITAS BILLFATH (2020 - 2024)

Sarjana Teknik Informatika (S1) – IPK 3,81

SMA Wachid Hasjim Maduran (2017-2020)

Ilmu Pengetahuan Alam - Nilai 82.10

KEMAMPUAN

- JavasScript
- TailwindCSS
- MySQL
- PHP
- Git
- Restful API

- Laravel
- Comunication
- Problem Solving
- Memanfaatkan AI untuk dukungan pekerjaan
- TeamWork
- Microsoft Office

PRESTASI

SMART COMBAT REGION English Competion (Lamongan - Gresik - Bojonegoro - Tuban) - (2015) ELECTRONICS OPEN ROBOTIC - National Position 8 (UNJ - 2017)

PASKIBRA KECAMATAN MADURAN (2017)